臺灣高等法院民事裁定
109年度抗字第700號
抗  告  人  江炎聰  



上列抗告人因與相對人陳明長間債務人異議之訴事件，相對人聲
請訴訟救助，抗告人對於中華民國109年4月29日臺灣宜蘭地方法
院109年度救字第11號裁定，提起抗告，本院裁定如下： 
    主  文
抗告駁回。
抗告訴訟費用由抗告人負擔。
    理  由
一、本件相對人於原法院聲請意旨略以：兩造間債務人異議之訴
    事件，伊因無資力支出訴訟費用，且非顯無勝訴之望，經向
    財團法人法律扶助基金會宜蘭分會（下稱法扶宜蘭分會）申
    請法律扶助獲准，爰聲請訴訟救助等情。經原法院裁定准予
    訴訟救助，抗告人不服，對之提起抗告。 
二、按經財團法人法律扶助基金會分會（下稱法扶分會）准予法
    律扶助之無資力者，其於訴訟程序中，向法院聲請訴訟救助
    時，除顯無理由者外，應准予訴訟救助，法律扶助法第63條
    定有明文。故當事人經法扶分會准許法律扶助者，其再向法
    院聲請訴訟救助時，除該當事人申請扶助之本案訴訟有無須
　　經調查辯論，即知應受敗訴裁判之顯無理由情形者外，法院
    應予准許，就其有無資力，即無庸再予審查（法律扶助法第
    63條修正理由參照）。
三、經查，本件相對人向法扶宜蘭分會申請法律扶助，經該分會
    審查結果，認相對人符合受法律扶助者無資力認定標準，而
    准許法律扶助，有該分會審查決定通知書可據（見原法院卷
    第23頁），且核其主張亦無不經調查辯論即得為判斷之顯無
    理由情事（見原法院卷第9至15頁之民事起訴狀），依上說
    明，相對人於原法院起訴時聲請訴訟救助，核屬有據，原法
    院予以准許，於法即無不合。抗告意旨雖以：法院仍得就相
    對人是否確無資力為審酌，不受法扶分會認定之拘束，且相
    對人名下有一部汽車及多筆不動產，其中房地公告現值合計
    高達新臺幣1308萬9950元，市價更遠超過此金額，實難認其
    係無資力者，伊已向法扶宜蘭分會申請撤銷或終止對於相對
    人法律扶助云云。惟查，相對人向法扶宜蘭分會申請法律扶
    助，經該分會審查結果，認相對人符合受法律扶助者無資力
    認定標準而准許法律扶助，本院無庸就相對人之資力再予審
    查，即應准予訴訟救助，已如前述；抗告人主張法院仍得就
    相對人是否確無資力為審酌，不受法扶分會認定之拘束云云
    ，與法律扶助法第63條之規定不符，並不可取。而抗告人向
    法扶宜蘭分會申請撤銷或終止對於相對人法律扶助乙節，亦
    經該分會通知扶助律師維持原扶助決定（見本院卷第35頁）
    ，從而，原法院裁定准許訴訟救助，核無不合。抗告意旨仍
    以前詞指摘原裁定為不當，聲明廢棄，為無理由，應予駁回
    。
四、據上論結，本件抗告為無理由，爰裁定如主文。 　
中　　華　　民　　國　　109 　年　　6 　　月　　4 　　日
              民事第十四庭  
                  審判長法  官  蔡和憲
                        法  官  蕭清清
                        法  官  邱靜琪 
正本係照原本作成。
本裁定除以適用法規顯有錯誤為理由外，不得再抗告。如提起再
抗告，應於收受送達後10日內委任律師為代理人向本院提出再抗
告狀。並繳納再抗告費新臺幣１千元。
中　　華　　民　　國　　109 　年　　6 　　月　　4 　　日

                        書記官  張淨卿